臺灣高雄地方法院民事裁定　　　　　　　110年度仲執字第6號
聲　請　人　慶欣欣鋼鐵股份有限公司


法定代理人　顏慶利　


相　對　人　陳子呈　


相　對　人　泰圻貿易有限公司


法定代理人　陳珮媛　
上列當事人間聲請商務仲裁執行裁定事件，本院裁定如下：
    主  文
中華民國仲裁協會民國一０九年七月二十七日所為一０八年度仲
雄聲義字第三號仲裁和解書和解內容第二條第三項所載「若相對
人泰圻貿易有限公司未於110年7月26日交足上開1.之合計重量，
未交足數量，應以每公噸美金312元計算相對人應返還之買賣金
額，由相對人泰圻貿易有限公司給付之（合計美金307,753.68元
），並由相對人陳子呈保證相對人泰圻貿易有限公司依約履行」
得為強制執行。
聲請程序費用新臺幣壹仟元由相對人負擔。
    理  由
一、聲請意旨略以：聲請人與相對人間因「請求給付貨款」事件
    ，於民國109 年7 月27日達成仲裁和解，並以108 年度仲雄
    聲義字第3 號製作仲裁和解書，仲裁和解書內容第二條第三
    項載明：「若相對人泰圻貿易有限公司未於110 年7 月26日
    交足上開1.之合計重量，未交足數量，應以每公噸美金312
    元計算相對人應返還之買賣金額，由相對人泰圻貿易有限公
    司給付之，並由相對人陳子呈保證相對人泰圻貿易有限公司
    依約履行」等語。本件仲裁和解書第二條之約定為：「相對
    人泰圻貿易有限公司願履行0000000B1 、0000000B1 契約交
    付廢鋼鐵予聲請人，並於110 年7 月26日前分批交付完成，
    內容如下：1.和解標的：0000000B1 契約：重量502.25公噸
    、品質為HMS 60/40 之廢鋼鐵。0000000B1 契約：重量484.
    14公噸、品質為HMS 80/20 之廢鋼鐵。」惟泰圻貿易有限公
    司屆期均未交付上開和解契約內容之廢鋼鐵，共計986.39公
    噸（計算式：502.25＋484.14＝986.39），依和解契約應給
    付聲請人美金307,753.68元（計算式：986.39×312 ＝307,
    753.68），聲請人曾於110 年8 月6 日和相對人泰圻貿易有
    限公司在高雄市鳳山區調解委員會先行調解，惟調解不成立
    。爰依仲裁法第44條第2 項之規定，聲請准予強制執行等語
    。
二、按仲裁事件，於仲裁判斷前，得為和解。和解成立者，由仲
    裁人作成和解書。前項和解，與仲裁判斷有同一效力。但須
    聲請法院為執行裁定後，方得為強制執行。仲裁法第44條定
    有明文。經查，聲請人主張之前揭事由，業據提出中華民國
    仲裁協會（下稱仲裁協會）108 年仲雄聲義字第3 號仲裁和
    解書、聲請人公司與相對人公司之往來電子郵件、聲請人像
    高雄市鳳山區調解委員會聲請調解書、高雄市鳳山區調解委
    員會110年9月9日開立之調解不成立證明書等件為證。本院
    審酌結果，認本件聲請無仲裁法第38條各款所列情形，聲請
    於法有據，應予准許，爰裁定如主文第1項所示。
三、依仲裁法第52條，非訟事件法第21條第2 項、民事訴訟法第
    78條，裁定如主文。
中    華    民    國   110    年    10    月    28    日
                  民事第四庭    法  官  郭任昇
正本係照原本作成。
如對本裁定抗告須於裁定送達後10日內向本院提出抗告狀，並繳
納裁判費新台幣1,000元。
中    華    民    國   110    年    10    月    28    日
                                書記官  林秀敏